【裁判字號】    98,消債清,257
【裁判日期】    981015
【裁判案由】    清算事件
【裁判全文】
臺灣臺中地方法院民事裁定           98年度消債清字第257號
聲  請  人  戊○○○○○○
即  債務人
                        號2樓.
債  權  人  台北富邦商業銀行股份有限公司
法定代理人  梁培華
債  權  人  國泰世華商業銀行股份有限公司
法定代理人  丁○○
債  權  人  荷商荷蘭銀行股份有限公司台北分公司
法定代理人  經天瑞
債  權  人  渣打國際商業銀行股份有限公司
法定代理人  庚○○
債  權  人  香港商香港上海豐銀行股份有限公司
法定代理人  韋力行
債  權  人  臺灣新光商業銀行股份有限公司
                        7、2.
法定代理人  乙○○
債  權  人  聯邦商業銀行股份有限公司
法定代理人  丙○○
代  理  人  辛○○
債  權  人  玉山商業銀行股份有限公司
法定代理人  黃永仁
代  理  人  己○○
債  權  人  台新國際商業銀行股份有限公司
法定代理人  吳清文
債  權  人  日盛國際商業銀行股份有限公司
法定代理人  陳棠
債  權  人  安泰商業銀行股份有限公司
法定代理人  甲○○
債  權  人  永豐商業銀行股份有限公司
法定代理人  蔡友才
債  權  人  彰化商業銀行股份有限公司
法定代理人  陳准舟
債  權  人  中國信託商業銀行股份有限公司
法定代理人  麥克迪諾馬
上列當事人聲請消費者債務清理事件，本院裁定如下：
    主  文
債務人戊○○○○○○自中華民國98年10月15日上午10時起開始
清算程序，並同時終止清算程序。。
    理  由
一、按更生方案未依消費者債務清理條例第59條、第60條規定可
    決時，除有該條例第64條規定之情形外，法院應以裁定開始
    清算程序，消費者債務清理條例第61條定有明文。又法院開
    始清算程序之裁定，應載明其年、月、日、時，並即時發生
    效力；債務人之財產不敷清償清算程序之費用時，法院應裁
    定開始清算程序，並同時終止清算程序，復為同條例第83條
    第1項、第85條第1項所明定。
二、查本件債務人聲請更生，前雖經本院裁定開始更生程序在案
    ，惟債務人所提之更生方案，本院於民國（下同）98年10月
    5日召開債權人會議，經出席之全體無擔保債權人反對而未
    可決，此有債權人會議記錄在卷可稽。本件經斟酌債務人所
    提更生方案，其清償成數並不高，且依卷附債權人所提債務
    人前之消費明細，內有多筆百貨精品、電視購物、飲料店、
    多家壽險、產險之保險費等奢侈性或非生活所必要之消費記
    錄。又債務人每月收入約新台幣（下同）3萬2千元，而其所
    列每月必要支出約21,317元中含列舉房屋稅、地價稅及房屋
    貸款每月約為5,783元。惟查，債務人名下並無任何不動產
    ，而上開支出之不動產乃屬債務人之配偶米國慶所有，又其
    中門牌號碼為台中縣龍井鄉○○○街46巷14號2樓（門牌整
    編前：國際街3巷8弄12之1乙號）之房屋非屬債務人之自用
    住宅，且由本院97年執冬字第23921號執行案件於民國98年6
    月30 日拍定等情，經本院調閱上開執行卷查明屬實並為債
    務人所不爭執，故債務人自無繳納該筆不動產貸款之必要；
    然債務人於債權人會議時卻仍將該筆費用虛報為每月之必要
    支出，顯有消費者債務清理條例第63條第1項第9款之虛報債
    務、隱匿財產之情事存在。債務人此舉無非藉此減低更生方
    案中每月所應償還之數額，欲將其自身消費所積欠之債務，
    無端轉嫁予債權人負擔而已，難認債務人確有履行更生方案
    之誠意，債務人所提之更生方案條件對債權人而言亦非公允
    ，則本件自不符合得由法院逕以裁定認可更生方案之要件。
三、末查，依據債務人所提財產及收入狀況說明書所載，債務人
    名下僅有存款3千餘元，而參酌本件清算程序之規模，堪認
    債務人之財產應不敷清償清算程序之費用，且上開財產亦經
    債務人會議決議不予處分，揆諸首揭說明，爰裁定開始本件
    清算程序，並同時終止清算程序。
中    華    民    國    98    年    10    月    15    日
              民  事  庭    法      官  張升星
上為正本係照原本作成
開始清算程序之裁定不得抗告，如不服同時終止清算程序之裁定
，應於裁定送達後10日內，以書狀向本院提出抗告，並繳納抗告
費新台幣1千元。
中    華    民    國    98    年    10    月    15    日
                            書  記  官  潘淑麗


司法院資訊處製作；財團法人民間司法改革基金會備份。
